【裁判字號】    89,易,784
【裁判日期】    900131
【裁判案由】    傷害
【裁判全文】
臺灣基隆地方法院刑事判決
    公  訴  人  臺灣基隆地方法院檢察署檢察官
    被      告  甲○○
右列被告因家庭暴力之傷害案件，經檢察官提起公訴（八十九年度偵字第四八二○號
），本院判決如左：
    主  文
甲○○傷害人之身體，處拘役伍拾日，如易科罰金，以參佰元折算壹日。
    事      實
一、甲○○與乙○○原係夫妻，於民國（下同）八十九年五月二十五日上午八時許，
    在基隆市○○○街八巷二十五號十三樓住處，甲○○因債務處理問題與前妻乙○
    ○發生爭執，竟基於傷害之犯意，動手毆打前妻乙○○，致乙○○受有前胸部擦
    傷四×○．二公分及六×○．二公分、前頸部擦傷四×○．二公分及三×○．二
    公分、背部擦傷四×○．二公分及三×○．二公分、左上肢瘀紫三×一公分及二
    ×一公分及四×○．一公分、右上肢瘀紫二×二公分及三×二公分及三×一公分
    及二×一公分等傷害。
二、案經被害人乙○○訴由基隆市警察局第四分局報請台灣基隆地方法院檢察署檢察
    官偵查起訴。
    理  由
一、訊據被告甲○○矢口否認有何毆打被害人即前妻乙○○乙情，辯稱：當天五月二
    十五日為星期四，上午七時三十分許即出門至台北縣深坑鄉公司上班，不可能對
    其前妻乙○○為傷害之事，被害人乙○○所受之傷可能係前幾天騎摩托車時摔倒
    所致云云。然查，右揭事實，業據被害人乙○○迭於警訊、偵查時指訴綦詳，並
    經證人莊慶隆證述屬實，且有行政院衛生署基隆醫院驗傷診斷書一紙附卷可稽，
    參之被害人乙○○受傷處皆屬上肢部位之擦傷或瘀紫，若真因騎車不慎摔倒，為
    何下肢部位未見任何傷處？況被告亦供承毆打當天確與被害人同居一處，則其當
    日上班與否，並不影響其可能之毆打行為，是被告上開所辯，要無可採，事證明
    確，犯行洵堪認定。
二、查被告甲○○為被害人乙○○之前配偶，業據被告自承在卷，二人有家庭暴力防
    治法所定家庭成員關係。被告於上開時地傷害被害人之身體，核其所為，係犯刑
    法第二百七十七條第一項之傷害罪，屬家庭暴力防治法所定之家庭暴力罪。爰審
    酌被告為被害人前夫，因細故爭吵即憤而毆打被害人，犯罪後未獲被害人原諒，
    仍飾詞狡辯，不思悔過等一切情狀，量處如主文所示之刑，並諭知易科罰金之折
    算標準。
三、又被告甲○○經合法傳喚無正當理由不到庭，本院認本件為應科拘役之案件，爰
    不待其陳述逕行判決，附予敘明。
據上論斷，應依刑事訴訟法第二百九十九條第一項前段、第三百零六條，家庭暴力防
治法第二條第二項，刑法第二百七十七條第一項、第四十一條第一項、罰金罰鍰提高
標準條例第一條前段、第二條，判決如主文。
本案經檢察官黃士元到庭執行職務
中      華      民      國      九十      年    一      月    三十一    日
                                      刑事第三庭
                                      法      官    林   玉   珮
右正本證明與原本無異。
對於本件判決如有不服，應於收受送達後十日內，向本院提出上訴書狀，上訴於臺灣
高等法院，並按他造當事人之人數附具繕本。
                                      書  記  官    陳   俊   德
中      華      民      國      九十      年    二      月      二      日
附錄論罪法條：
刑法第二百七十七條第一項
傷害人之身體或健康者，處三年以下有期徒刑，拘役或一千元以下罰金。


司法院資訊處製作；財團法人民間司法改革基金會備份。
